【裁判字號】    94,上訴,3788
【裁判日期】    950524
【裁判案由】    毒品危害防制條例
【裁判全文】
臺灣高等法院刑事判決                94年度上訴字第3788號
上  訴  人  台灣板橋地方法院檢察署檢察官
被      告  乙○○
                    現於台灣台北看守所
上列上訴人因毒品危害防制條例案件，不服臺灣板橋地方法院93
年度訴字第2134號，中華民國94年7月11日第一審判決（起訴案
號：臺灣板橋地方法院檢察署93年度毒偵字第3006號，移送併本
院併辦案號：臺灣板橋地方法院檢察署94年度毒偵字第6454、67
45、6290號）提起上訴，本院判決如下：
    主  文
原判決撤銷。
乙○○連續施用第一級毒品，累犯，處有期徒刑壹年貳月；扣案
附著第一級毒品海洛因粉末（量微無法析離秤重）之殘渣袋伍只
，沒收銷燬之。扣案之注射針筒4支均沒收。又連續施用第二級
毒品，累犯，處有期徒刑玖月；扣案安非他命1包（淨重0.3公克
）沒收銷燬之。應執行有期徒刑壹年拾月；扣案附著第一級毒品
海洛因粉末殘渣袋伍只，第二級毒品安非他命1包（淨重0.3公克
）沒收銷燬之。又扣案注射針筒4支均沒收。
    事  實
一、乙○○前於民國八十七年間因施用毒品案件，經依本院八十
    七年度毒聲字第八八七號裁定送觀察、勒戒後，認有繼續施
    用毒品之傾向，本院以八十七年度毒聲字第一四０五號裁定
    令入戒治處所施以強制戒治，嗣因執行強制戒治成效及格，
    無繼續戒治之必要，經本院以八十八年度毒聲字第一一０四
    號裁定停止戒治，所餘期間付保護管束，惟於保護管束期間
    內再施用毒品而違反保護管束應遵守事項情節重大，經原審
    法院以八十八年度毒聲字第三九二六號裁定撤銷保護管束，
    並令入戒治處所施以強制戒治，於八十九年五月十一日戒治
    期滿並於翌日釋放出所後，由臺灣板橋地方法院檢察署檢察
    官以八十九年度戒毒偵字第四一０號為不起訴處分確定。又
    於九十年間因施用毒品案件，除經原審法院以九十年度毒聲
    字第三八九號裁定令入戒治處所施以強制戒治外，並由臺灣
    板橋地方法院檢察署檢察官以九十年度毒偵字第二三０號聲
    請簡易判決處刑，經原法院以九十一年度訴緝字第二七號判
    處應執行有期徒刑十月確定。先於九十一年二月四日入臺灣
    臺北看守所附設勒戒處所轉送臺灣桃園女子戒治所施以強制
    戒治，嗣於九十二年二月三日戒治期滿，於翌日釋放出所並
    解送臺灣桃園女子監獄再轉送臺灣臺北監獄士林分監接續執
    行前開毒品案件所科之刑，於九十二年十一月二十二日縮短
    刑期執行完畢（於本案構成累犯）。
二、乙○○於上揭徒刑執行完畢出獄後仍不知遷過向善，於五年
    內之民國93年5月間起即基於第一級毒品海洛因及第二級毒
    品安非他命之概括犯意連續在台北縣樹林鎮前街129號2樓住
    處，或在台北縣土城市五權公園內等地分別施用第一級毒品
    海洛因及第二級毒品安非他命，嗣於如下之時間查獲：
  (一)93年5月6日10時40分許在台北市○○○路102巷口經警以其
    係台北縣政府警察局樹林分局通報協尋之「執行出矯治機構
    毒品人口」通知其到場接受尿液檢體採集，調驗結果，呈甲
    基安非他命陽性反應及嗎啡陽性反應而得悉。
  (二)94年4月22日下午4時33分許在其住處為警採集尿液，經檢驗
    結果尿液呈安非他命、鴉片類陽性反應。
  (三)94年5月4日晚間11時54分許在其住處內查獲，扣得其所有供
    施用第一級毒品海洛因使用之注射針簡1支及附第一級毒
    品海洛因枌末（量微無法析離秤重）之殘渣袋5只。
  (四)94年7月14曰23時25分許在台北縣中和市○○路179號前，與
    其朋友賴售鋒騎乘MFF-322號機車逆向行駛遭警盤查而查獲
    ，扣得皮包內注射針筒1支，另於其上衣胸罩內取出注射針
    筒2支，經採尿液檢驗呈嗎啡陽性反應（併辦部分基檢94毒
    偵2305號、甲○94毒偵5731號、6454號）。
  (五)94年7月28曰0時左右在台北縣土城市五權公園廁所內施用海
    洛因，於94年8月5日15時50分許在台北縣樹林市鎮○街97巷
    口為警查獲，經警採尿送驗結果呈嗎啡陽性反應（併辦94毒
    偵字6290號）並於同日晚間11時20分許被告於移入臺灣台北
    看守所，被查獲安非他命1包淨重0.3公克，並採尿檢驗結果
    呈安非他命及鴉片陽性反應（併辦案號94年毒偵字第6745號
    ）。
三、案經臺北市政府警察局大同分局報請臺灣板橋地方法院檢察
    署檢察官偵查起訴以及移送併案審理。
    理  由
一、訊據被告乙○○坦承上揭各節犯罪事實，而其於94年4月22
    日下午4時33分許、94年5月5日上午7時40分許、94年5月6
    日上午11時47分許，分別採集其尿液送驗結果，確均呈（甲
    基）安非他命類陽性反應及嗎啡類（鴉片類）陽性反應，有
    列管毒品人口尿液檢體採集送驗紀錄表2份、臺北縣政府警
    察局士林分局毒品危害防制條例被移送者姓名暨代碼對照表
    、臺灣尖端先進生技醫藥股份有限公司濫用藥物檢驗報告各
    1份、臺灣檢驗科技股份有限公司濫用藥物尿液檢驗報告2份
    附卷可稽（見臺灣板橋地方法院檢察署94年度毒偵字第3142
    號卷第8頁、同署93年度毒偵字第3006號卷第7頁及第9頁）
    。復有被告所有供其施用第一級毒品海洛因使用之注射針筒
    1支及附著第一級毒品海洛因粉末（量微無法析離秤重）之
    殘渣袋5只扣案可憑，又被告於94年7月28日起至8月5日查獲
    止施用第一級毒品及第二級毒品安非他命，經採集其尿液檢
    驗呈鴉片類陽性反應及安非他命陽性反應，此有臺灣檢驗科
    技股份有限公司濫用藥物尿液檢驗結果（見94年毒偵字第
    6290號卷第7頁及94年毒偵字第6745號卷第5頁）。被告犯行
    均足認定。此外，被告前曾犯毒品危害防制條例案件，有臺
    灣板橋地方法院檢察署89年度戒毒偵字第410號不起訴處分
    書、90年度毒偵字第230號聲請簡易判決處刑書各1份（見臺
    灣板橋地方法院檢察署93年度毒偵緝字第409號偵查卷第34
    頁至第36頁）以及本院被告前案紀錄表1件存卷可按。綜上
    ，本案事證明確，被告於強制戒治處分執行完畢釋放後，五
    年以內再犯本案施用第一級毒品及第二級毒品等犯行堪以認
    定，應予依法論科。
二、核被告所為，係犯毒品危害防制條例第十條第一項之施用第
    一級毒品罪及同條第二項之施用第二級毒品罪。其施用第一
    級毒品海洛因及第二級毒品安非他命前非法持有海洛因、安
    非他命之低度行為，應分別為其施用各該毒品之高度行為所
    吸收，均不另論罪。被告先後多次施用第一級毒品海洛因之
    行為、多次施用第二級毒品安非他命之行為，均時間緊接，
    方法相同，所犯各罪係犯罪構成要件相同之罪名，顯係基於
    概括犯意而反覆為之，均為連續犯，應分別依法論以一罪並
    各加重其刑。原公訴意旨雖未敘及如犯罪事實欄 (一)、(二
    )所述被告施用第一級毒品及第二級毒品等犯行，但此部分
    與公訴人提起公訴之犯罪事實既有連續犯之裁判上一罪關係
    ，應為起訴效力所及，且經檢察官分別移送審理（臺灣板橋
    地方法院檢察署94年度毒偵字第3142號、第3537號）及本院
    審理 (同署94年度毒偵字第6290號、第6745、6454號），本
    院自應併予審理，併為敘明。被告所犯二罪，罪名各異，犯
    意各別應予分論併罰。又被告前因施用毒品案件，經本院以
    91 年度訴緝字第27號判處應執行有期徒刑10月確定，於92
    年11 月22日縮短刑期執行完畢，有本院被告前案紀錄表一
    件在卷足憑，其於五年以內再犯本案有期徒刑以上之罪，為
    累犯，應依刑法第47條規定加重其刑，並依同法第70條規定
    遞予加重其刑。
三、原審以被告罪證明確，依法論科，原非無見，但查被告於94
    年7月28日起至同年8月5日間之犯行與原審論罪部分，有連
    續犯之裁判上一罪關係，而為原審未及審酌，自有未洽。檢
    察官上訴執此指摘原判決不當為有理由，應由本院將原判決
    撤銷，爰審酌被告前已因施用毒品，獲不起訴處分之寬典，
    復入監執行徒刑，竟仍不知戒除毒癮，漠視法令禁制，一再
    觸犯，唯其施用毒品所生危害，實為自戕身心健康，擾亂家
    庭安寧，並審酌其施用毒品之次數、犯罪後坦承犯行之態度
    等一切情狀就施用第一級毒品部分處有期徒刑壹年貳月，就
    施用第二級毒品部分，量處有期徒刑玖月，並定應執行刑有
    期徒刑壹年拾月。扣案第一級毒品海洛因粉末殘渣袋5只，
    第二級毒品安非他命1包（淨重0.3公克）應依毒品危害防制
    條例第18條第1項沒收銷燬之。對扣案注射針筒4支為被告所
    有供犯罪所用之物，依刑法第38條第1項第2款沒收。
四、據上論斷，應依刑事訴訟法第369條第1項前段、第364條、
    第299條第1項前段，毒品危害防制條例第10條第1項、第2項
    、第18條第1項前段，刑法第11條、第56條、第47條、第38
    條第1項第2款、第51條第5款，判決如主文。
本案經檢察官劉靜婉到庭執行職務。
中    華    民    國    95    年    5     月    24    日
                  刑事第七庭    審判長法  官  陳 正 雄
                                      法  官  許 錦 印
                                      法  官  蔡 光 治
以上正本證明與原本無異。
第一級毒品部分如不服本判決，應於收受送達後十日內向本院提
出上訴書狀，其未敘述上訴之理由者並得於提起上訴後十日內向
本院補提理由書（均須按他造當事人之人數附繕本）。
其餘不得上訴。
                                      書記官  陳 韋 杉
中    華    民    國    95    年    6     月    9     日
毒品危害防制條例第10條
施用第一級毒品者，處 6 月以上 5 年以下有期徒刑。
施用第二級毒品者，處 3 年以下有期徒刑。


司法院資訊處製作；財團法人民間司法改革基金會備份。
